【裁判字號】    99,毒抗,45
【裁判日期】    990430
【裁判案由】    聲請強制戒治
【裁判全文】
臺灣高等法院高雄分院刑事裁定          99年度毒抗字第45號
抗  告  人
即  被  告  甲○○
上列抗告人因聲請強制戒治案件，不服臺灣屏東地方法院中華民
國99年3 月15日裁定（99年度毒聲字第107 號），提起抗告，本
院裁定如下：
    主  文
抗告駁回。
    理  由
一、抗告意旨略以：抗告人即被告甲○○因本件之施用第二級毒
    品犯行，於警局接受詢問後即未再接獲通知開庭，原審逕為
    裁定被告觀察勒戒，有違刑事訴訟法第379 條第4 、6 、10
    款等規定，另未經通知被告到庭，卻遭檢察官發布通緝，而
    於觀察勒戒後，將此通緝紀錄列入評估加計總分，而被告勒
    戒後經評估之「有無繼續施用毒品傾向評估標準紀錄表」總
    分為58分，未逾法務部及衛生署所定之60分標準，且被告於
    勒戒期內亦無違規情形，卻遭原審認有繼續施用毒品傾向，
    而裁定強制戒治，另抗告人現有國小六年級之幼女待扶養，
    請再予斟酌更為妥適之裁定，為此提起抗告等語。
二、按犯毒品危害防制條例第10條之罪者，檢察官應聲請法院裁
    定，令被告入勒戒處所觀察、勒戒，其期間不得逾2 月。觀
    察、勒戒後，檢察官依據勒戒處所之陳報，認受觀察、勒戒
    人有繼續施用毒品傾向者，檢察官應聲請法院裁定令入戒治
    處所強制戒治，其期間為6 個月以上，至無繼續強制戒治之
    必要為止，但最長不得逾1 年，同條例第20條第1 項、第2
    項定有明文。
三、經查：
(一)、被告甲○○曾於民國89年間因施用毒品案件，經臺灣屏東地
    方法院裁定令入勒戒處所觀察、勒戒，因認無繼續施用毒品
    傾向，於89年10月6 日執行完畢釋放。被告於上開觀察、勒
    戒執行完畢釋放5 年後，復基於施用第二級毒品甲基安非他
    命之犯意，於98年2 月5 日晚上10時許，在屏東縣恆春鎮○
    ○路15號之2 住處內，以將甲基安非他命置於玻璃球內加熱
    氣化後吸食之方式，施用甲基安非他命1 次，觸犯毒品危害
    防制條例第10條第2 項之施用第二級毒品罪之事實，業據原
    審法院調查其於警詢之自白及卷附尿液檢驗報告，因認其施
    用第二級毒品甲基安非他命之事證明確，而於98年8 月28日
    以98年度毒聲字第276 號裁定令入勒戒處所觀察、勒戒，此
    有該案形事裁定可佐。從而，本件上開抗告意旨所陳「原審
    觀察勒戒裁定有違刑事訴訟法第379 條第4 、6 、10款等規
    定」，自屬無據。
(二)、檢察官於收受被告甲○○之上開觀察勒戒後，傳喚被告應於
    98年9 月30日到案執行觀察勒戒，該傳票並於98年9 月18寄
    存送達於被告住所之轄區派出所，又因被告未遵期到案，檢
    察官復囑請警方執行拘提仍未果，乃於99年1 月7 日通緝被
    告，被告則於99年1 月12日經警緝獲到案，並供承「因在北
    部工作，所以未收到傳票」等事實，有卷附之檢察官辦案進
    行單、送達證書、點名單、拘票（報告書）、通緝案件報告
    書、被告緝獲到案筆錄可佐，是本件上開抗告意旨所陳「未
    經通知被告到庭，卻遭檢察官發布通緝」，顯與事實未符。
(三)、被告甲○○於上開觀察、勒戒後，經勒戒處所判定有繼續施
    用毒品傾向之事實，有臺灣屏東地方法院檢察署檢察官觀察
    勒戒處分執行指揮書、臺灣屏東看守所附設勒戒處所有無繼
    續施用毒品傾向證明書及有無繼續施用毒品傾向評估標準紀
    錄表在卷可稽。而依上開「有無繼續施用毒品傾向評估標準
    紀錄表」之記載，被告在人格特質方面得分16分，在臨床徵
    候方面得分40分，在環境相關因素方面得分2 分，合計58分
    ，則被告是否遭通緝而到案執行部分，並未列入上開評估項
    目內，有上開「有無繼續施用毒品傾向評估標準紀錄表」足
    參，本件上開抗告意旨所陳「於觀察勒戒後，將此通緝紀錄
    列入評估加計總分」，自非可採；又依法務部與衛生署共同
    修正之「有無繼續施用毒品傾向評分標準評分說明手冊」所
    定判定原則，得分在60分以上判定為有繼續施用毒品傾向，
    在50分以下判定為無繼續施用毒品傾向，51分至59分之間則
    須再做整體評估後決定。本件被告上開評估總分58分，在51
    分至59分之間，經勒戒處所再做整體評估後，最後判定被告
    有繼續施用毒品傾向，並詳細說明：「已有過毒品前科」、
    「尚有毒品戒斷症狀」及「使用毒品逾一年」，亦有上開臺
    灣屏東看守所附設勒戒處所有無繼續施用毒品傾向證明書可
    證，復參以上開評估有無繼續施用毒品傾向之標準，乃係經
    專業評定而制定，為全國接受勒戒者所一體適用，自有相當
    可信度。從而，本件上開抗告意旨所執「被告評估總分58分
    ，未逾法務部及衛生署所定之60分標準，且其於勒戒期內無
    違規情形，卻遭原審認有繼續施用毒品傾向」云云，顯非可
    採。至於抗告意旨所陳「被告另有國小六年級之幼女待扶養
    」，係屬其個人家況，無從採為對被告有利之認定，附此敘
    明。
四、綜上所述，原審因而裁定被告甲○○「令入戒治處所強制戒
    治，其期間為陸個月以上，至無繼續強制戒治之必要為止，
    但最長不得逾壹年」，經核尚屬允當。被告提起本件抗告，
    並無理由（如上所述），抗告應予駁回。
據上論結，應依刑事訴訟法第412 條，裁定如主文。
中    華    民    國    99    年    4     月    30    日
                  刑事第三庭    審判長法  官  莊崑山
                                      法  官  唐照明
                                      法  官  張意聰
以上正本證明與原本無異。
本裁定不得再抗告。
中    華    民    國    99    年    4     月    30    日
                                      書記官  劉鴻瑛

司法院資訊處製作；財團法人民間司法改革基金會備份。
